【裁判字號】    88,易,3999
【裁判日期】    890310
【裁判案由】    毀損
【裁判全文】
臺灣板橋地方法院刑事判決                        八十八年度易字第三九九九號
    公  訴  人  臺灣板橋地方法院檢察署檢察官
    被      告  乙○○
右列被告因毀損案件，經檢察官提起公訴（八十八年度偵字第一七六四一號），本院
判決如左：
    主  文
乙○○損壞他人之自小客車之引擎蓋壹面、賓士車標幟壹個、左側車門壹面，足以生
損害於他人，處拘役伍拾玖日，如易科罰金，以佰元折算壹日。
    事  實
一、乙○○曾有竊盜、毀損等前科，惟不構成累犯，於民國八十八年一月九日晚上八
    時四十分許，在台北縣樹林鎮○○路○段十一號前，與友人許美春等人（所涉妨
    害公務等案件，另案經檢察官提起公訴）飲宴後，無故攔阻甲○○駕駛之車牌Ｆ
    Ｎ─八Ｏ八Ｏ號自用小客車，乙○○因不滿該小客車按鳴喇叭，竟基於毀損之犯
    意，跳上該自用小客車之引擎蓋上將引擎蓋一面踩壞，復以手將該賓士車標幟一
    個拔除，以及以腳踢毀左側車門一面，而足以生損害於甲○○。
二、案經甲○○訴由台北縣警察局樹林分局報請臺灣板橋地方法院檢察署檢察官偵查
    起訴。
    理  由
一、訊據被告乙○○矢口否認右述犯行，辯稱：係一位姓趙之不詳姓名年籍之友人毀
    損告訴人之上開車輛，當時伊只有罵告訴人，並未動手毀損告訴人之汽車云云。
    惟查：前揭被告如何毀損上開汽車之引擎蓋、賓士車標識及左側車門之犯行，業
    據告訴人甲○○迭於警訊及偵審中指述歷歷，並於本院審理中當庭明確指認當天
    動手毀損汽車之人即係被告乙○○等語無訛，而證人即案發當時乘坐在告訴人汽
    車內之告訴人之妻蔡素女亦於本院審理中證稱：動手毀壞告訴人汽車之人確係在
    庭之被告等語無誤，復有告訴人所提之汽車請修單一紙在卷可稽，而被告於警訊
    時及檢察官偵查中亦均坦承確有毀壞告訴人之上開車輛等情不諱，則其於本院審
    理中空言否認有毀損之犯行，核屬事後卸責之詞，並無可採。本件事證明確，被
    告上揭犯行，已堪認定。
二、核被告損壞他人之物，所為係犯刑法第三百五十四條之罪。爰審酌被告之前科素
    行、犯罪之動機、目的、手段、所生危害、犯後仍未賠償告訴人所受損害之態度
    等一切情狀，量處如主文所示之刑，並諭知易科罰金折算標準，以資懲儆。
據上論斷，應依刑事訴訟法第二百九十九條第一項前段，刑法第三百五十四條、第四
十一條，罰金罰鍰提高標準條例第一條前段、第二條，判決如主文。
本案經檢察官陳明珠到庭執行職務。
中      華      民      國      八十九      年      三      月    十    日
                                  臺灣板橋地方法院刑事第二庭
                                      法  官  林  春  長
右正本證明與原本無異
如不服本判決應於送達後十日內向本院提出上訴狀
                                      書記官  邱  美  龍
中      華      民      國      八十九      年      三      月    十四  日
附錄本案論罪科刑法條全文：
刑法第三百五十四條：毀棄、損壞前二條以外之他人之物，或致令不堪用，足以生損
                    害於公眾或他人者，處二年以下有期徒刑、拘役或五百元以下
                    罰金。


司法院資訊處製作；財團法人民間司法改革基金會備份。
